臺灣彰化地方法院刑事判決　　　　　　　96年度易字第1481號
公　訴　人　臺灣彰化地方法院檢察署檢察官
被　　　告　乙○○
　　　　　　　　　　　號10樓.
上列被告因竊盜案件，經檢察官提起公訴（九十六年度偵字第七
九八九號），本院判決如下：
    主  文
乙○○攜帶兇器竊盜，累犯，處有期徒刑拾月，扣案之老虎鉗壹
把沒收。
    事  實
一、乙○○前因竊盜案件，經本院以九十四年度易字第六一九號
    判處有期徒刑七月確定，嗣經送監執行，於民國九十五年四
    月六日因縮刑期滿而執行完畢。詎仍不知悔改，復基於意圖
    為自己不法所有之竊盜犯意，於九十六年八月二十四日上午
    十時十分許，騎乘腳踏車，前往彰化縣彰化市○○○路一六
    六號甲○○住處外，持其所有、客觀上對人之生命、身體、
    安全構成威脅而足供作兇器使用之老虎鉗一把，竊取甲○○
    所有、垂掛在房屋外牆上、長約十五公尺之電纜線，得手後
    ，正欲騎乘腳踏車離開之際，即為巡邏員警當場查獲，並扣
    得上開電纜線一批（經警發還甲○○），以及乙○○所有、
    供其竊取上開電纜線所用之老虎鉗一把。
二、案經甲○○訴由彰化縣警察局彰化分局報告臺灣彰化地方法
    院檢察署檢察官偵查起訴。
    理  由
一、按被告以外之人於審判外之言詞或書面陳述，除法律有規定
    者外，不得作為證據。被告以外之人於審判外之陳述，雖不
    符前四條之規定，而經當事人於審判程序同意作為證據，法
    院審酌該言詞陳述或書面陳述作成時之情況，認為適當者，
    亦得為證據。當事人、代理人或辯護人於法院調查證據時，
    知有第一百五十九條第一項不得為證據之情形，而未於言詞
    辯論終結前聲明異議者，視為有前項之同意。刑事訴訟法第
    一百五十九條第一項、第一百五十九條之五分別定有明文。
    經查，證人即告訴人甲○○於警詢時之證述，雖屬被告以外
    之人於審判外之言詞陳述，為傳聞證據，然經本院於審理時
    當庭直接提示而為合法之調查，被告未於言詞辯論終結前聲
    明異議，本院復審酌該言詞陳述係由證人出於自由意識而陳
    述，並無非法取證之情況，依刑事訴訟法第一百五十九條之
    五之規定，認上開證人於警詢時之證述，應得採為認定本件
    犯罪事實所憑之證據。
二、上開事實，迭經被告乙○○於警詢、偵訊、本院審理時，坦
    承不諱，核與證人甲○○於警詢時，證述之情節相符，復有
    扣押物品目錄表、贓物認領保管單各一紙、現場照片十幀在
    卷可稽，以及老虎鉗一把扣案為憑，足徵被告之自白確與事
    實相符。本件事證明確，被告竊盜之犯行，應堪認定。
三、按刑法第三百二十一條第一項第三款之攜帶兇器竊盜罪，係
    以行為人攜帶兇器竊盜為其加重條件，此所謂兇器，其種類
    並無限制，凡客觀上足對人之生命、身體、安全構成威脅，
    具有危險性之兇器均屬之，且祇須行竊時攜帶此種具有危險
    性之兇器為已足，並不以攜帶之初有行兇之意圖為必要（最
    高法院七十九年臺上字第五二五三號判例意旨參照）。本件
    被告乙○○持以竊盜所用之老虎鉗一把，係金屬材質，且既
    得以剪斷電攬線，可見質地堅硬、甚為尖銳，客觀上自足以
    對他人之生命、身體、安全構成威脅，而具有危險性，應為
    刑法第三百二十一條第一項第三款所稱之兇器。核被告所為
    ，係犯刑法第三百二十一條第一項第三款之攜帶兇器竊盜罪
    。又被告前因竊盜案件，經本院以九十四年度易字第六一九
    號判處有期徒刑七月確定，嗣經送監執行，於九十五年四月
    六日因縮刑期滿而執行完畢等情，此有臺灣彰化地方法院檢
    察署刑案資料查註資料紀錄表及臺灣高等法院被告前案紀錄
    表各一份在卷可考，其於受有期徒刑執行完畢後，五年以內
    故意再犯本件有期徒刑以上之罪，為累犯，應依刑法第四十
    七條第一項規定，加重其刑。爰審酌被告前有多次竊盜前科
    ，此有臺灣彰化地方法院檢察署刑案資料查註資料紀錄表及
    臺灣高等法院被告前案紀錄表各一份在卷可佐，竟猶再犯本
    件竊盜案件，顯不知悔改，且不思循正當途徑獲取所需，僅
    因缺錢花用，即任意竊取他人財物，嚴重侵害他人財產法益
    ，然考量其犯罪手段尚屬平和、竊得物品價值不高、所生危
    害並非甚鉅，暨犯罪後坦承犯行，態度尚屬良好等一切情狀
    ，量處如主文所示之刑。扣案之老虎鉗一把，係被告所有、
    供其犯本件竊盜案件所用之物，此經被告供承在卷，應依刑
    法第三十八條第一項第二款規定，宣告沒收。
據上論斷，應依刑事訴訟法第二百九十九條第一項前段，刑法第
三百二十一條第一項第三款、第四十七條第一項、第三十八條第
一項第二款，判決如主文。
本案經檢察官蔡曉崙到庭執行職務。
中　　華　　民　　國　　96　　年　　11　　月　　15　　日
  　              刑事第六庭    法  官  鄭舜元
以上正本證明與原本無異。
如不服本判決，應於判決送達後10日內，向本院提出上訴書狀，
上訴書狀應「敘述具體上訴理由」，並按他造當事人之人數附繕
本。「切勿逕送上級法院」。
告訴人或被害人對於判決如有不服具備理由請求檢察官上訴者，
其上訴期間之計算係以檢察官收受判決正本之日期為準。
中　　華　　民　　國　　96　　年　　11　　月　　15　　日
                                書記官  郭佳雯
附錄：論罪科刑法條
中華民國刑法第321條
犯竊盜罪而有左列情形之一者，處 6 月以上、 5 年以下有期徒
刑：
一  於夜間侵入住宅或有人居住之建築物、船艦或隱匿其內而犯
　　之者。
二  毀越門扇、牆垣或其他安全設備而犯之者。
三  攜帶兇器而犯之者。
四  結夥三人以上而犯之者。
五  乘火災、水災或其他災害之際而犯之者。
六  在車站或埠頭而犯之者。
前項之未遂犯罰之。
